Minutes et répertoires du notaire Pierre VASSETZ, 21 août 1649 - 7 juillet 1667 (étude IX)
Archives nationales
- Minutes de Pierre VASSETZ, 22 août 1649 - 7 juillet 1667; MC/ET/IX/410 - MC/ET/IX/433
  - Minutes. 1650, juillet - 1650, décembre, juillet 1650 - décembre 1650; MC/ET/IX/412
    - Bail. LEBLOND, Marie. GILQUIN, François., 21 décembre 1650; MC/ET/IX/412
      bail; Leblond, Marie; Gilquin, François
    - Bail. LECONTE, Pierre. VENETTE, Denise., 22 décembre 1650; MC/ET/IX/412
      bail; Leconte, Pierre; Venette, Denise
    - Convention. GERVAISE, Quentin. JULLIEN, Pierre., 22 décembre 1650; MC/ET/IX/412
      convention; Gervaise, Quentin; Jullien, Pierre
    - Inventaire après décès. DU CHESNAY, Charles. MARTEL, Thomas., 22 décembre 1650; MC/ET/IX/412
      inventaire après décès; Du Chesnay, Charles; Martel, Thomas
    - Bail. MILLET, Antoine. MILLON, Christophe. VAUDION, Michel., 28 décembre 1650; MC/ET/IX/412
      bail; Millet, Antoine; Millon, Christophe; Vaudion, Michel
    - Constitution. COLLOT, Pierre. LEMOSNIER, François., 28 décembre 1650; MC/ET/IX/412
      constitution de rente; Collot, Pierre; Lemosnier, François
    - Vente. CAZIN, Simon. COQUATRY, Jean., 30 décembre 1650; MC/ET/IX/412
      acte de vente; Cazin, Simon; Coquatry, Jean
    - Vente. HIMET, Jacques. CHAUMONT, Jacques., 30 décembre 1650; MC/ET/IX/412
      acte de vente; Himet, Jacques; Chaumont, Jacques
    - Quittance. VAILLANT, Jacques. BAUDEQUIN, François., 31 décembre 1650 - 1650; MC/ET/IX/412
      quittance; Vaillant, Jacques; Baudequin, François
    - Titre nouvel, MAILLARD, Nicolas. Hôpital de Saint-Lazare, Paris., 31 décembre 1650 - 1650; MC/ET/IX/412
      titre nouvel; Mallard, Nicolas
  - Minutes. 1651, MC/ET/IX/413
    - Bail par Vincent de Paul, du consentement d'Adrian Lebon, ancien prieur de Saint-Lazare, pour 6 ans, à Thomas Jamard, maçon, demeurant rue de Bourbon, près La Villeneuve-sur-Gravois, de l'office de receveur de la voirie au bailliage de Saint-Lazare, moyennant 60 livres de ferme annuelle., 3 janvier 1651; MC/ET/IX/413
      Documents du Minutier central concernant l'histoire littéraire (1650-1700) [2295 actes], par Madeleine Jurgens et Marie-Antoinette Fleury, Paris, Presses universitaires de France, 1960, p. 433 (instrument de recherche imprimé dématérialisé dont la version intégrale est accessible en ligne par la rubrique 'Autres instruments de recherche', voir contexte dans le Plan d’orientation général - Notaires de Paris, guides thématiques du Minutier).
      bail; Faubourg-Saint-Denis (rue du); Bourbon (rue de); La Villeneuve-sur-Gravois (faubourg); Vincent de Paul (saint, 1581-1660); Lebon, Adrien; Jamard, Thomas; abbé; maçon; comptable
    - Déclaration aux termes de laquelle Vincent de Paul autorise Guillaume Duhamel, marchand et bourgeois de Paris, propriétaire d'une maison sise au faubourg Saint-Denis, aboutissant au grand clos de Saint-Lazare, à poser en ce clos deux poteaux de soutien afin de consolider le mur de sa maison en attendant sa réfection., 8 février 1651; MC/ET/IX/413
      déclaration; Saint-Denis (faubourg); Vincent de Paul (saint, 1581-1660); Duhamel, Guillaume
  - Minutes. 1652, MC/ET/IX/414
  - Minutes. 1653, janvier - 1653, juin, janvier 1653 - juin 1653; MC/ET/IX/415
    - LAMBERT (Nicolas) fils; Seigneur de Thorigny, la Postolle et Sucy en Brie Conseiller du Roi en ses Conseils Maître ordinaire en la Chambre des Comptes § Mariage de Nicolas LAMBERT fils de Nicolas LAMBERT conseiller et sr du Roi avec Marie DE L'AUBESPINE, fille de Charles de L'AUBESPINE et de Marie LEBREST, 28 mai 1653; MC/ET/IX/415
      contrat de mariage; Lambert, Nicolas
    - LEBREST Marie § Mariage de Nicolas LAMBERT, sr de Thorigny et de Marie de L'AUBESPINE, fille de Marie LEBREST Veuve de Charles de L'AUBESPINE, Chancelier du Duc d'Orléans, 28 mai 1653; MC/ET/IX/415
      contrat de mariage
    - DE L'AUBESPINE Charles de + Chevalier Saint-de Verderonne, Store etc... conseiller du Roi en ses conseils. M° des requêtes de son hôtel, Chancelier du Duc d'Orléans. § Mariage de Nicolas LAMBERT, sr de Thorigny et de Marie de L'AUBESPINE, fille de Charles de L'AUBESPINE et de Marie LEBREST, 28 mai 1653; MC/ET/IX/415
    - DE L'AUBESPINE Marie § Mariage de Nicolas LAMBERT, Saint-de Thorigny et de Marie DE L'AUBESPINE fille de + Charles DE L'AUBESPINE, Chancelier du Duc d'Orléans et de Marie LEBREST, 28 mai 1653; MC/ET/IX/415
    - LAMBERT Nicolas Conseiller et secrétaire du Roi Maison et Couronne de France et de ses finances § Mariage de Nicolas LAMBERT, seigneur de Thorigny, fils de Nicolas LAMBERT avec Marie DE L'AUBESPINE, 28 mai 1653; MC/ET/IX/415
  - Minutes. 1653, juillet - 1653, décembre, juillet 1653 - décembre 1653; MC/ET/IX/416
  - Minutes. 1654, MC/ET/IX/417
  - Minutes. 1655, janvier - 1655, juin, janvier 1655 - juin 1655; MC/ET/IX/418
    - LORRAINE (Henri de) duc de Guise § Mainlevée, 1er mars 1655; MC/ET/IX/418
      Lorraine, Henri de
    - LORRAINE (Henri de) § Obligation, 30 mars 1655; MC/ET/IX/418
      obligation; Lorraine, Henri de
    - LORRAINE (Henri de) § Procuration, 13 mai 1655; MC/ET/IX/418
      procuration; Lorraine, Henri de
    - LORRAINE (Henri de) duc de Guise § Marché Henri de LORRAINE de poissons, de vin etc, 10 juin 1655; MC/ET/IX/418
      marché; Lorraine, Henri de
  - Minutes. 1655, juillet - 1655, décembre, juillet 1655 - décembre 1655; MC/ET/IX/419
    - LORRAINE (Henri de) duc de Guise § Bail Henri de LORRAINE (Contenant un acte du 24 août 1655), 18 septembre 1655; MC/ET/IX/419
      bail; Lorraine, Henri de
    - LORRAINE (Henri de) duc de Guise § un accord Henri de LORRAINE; une quittance, 22 septembre 1655; MC/ET/IX/419
      accord; quittance; Lorraine, Henri de
    - LORRAINE (Henri de) duc de Guise § Bail, 28 décembre 1655; MC/ET/IX/419
  - Minutes. 1656, janvier - 1656, juin, janvier 1656 - juin 1656; MC/ET/IX/420
  - Minutes. 1656, juillet - 1656, décembre, juillet 1656 - décembre 1656; MC/ET/IX/421
    - Marché aux termes duquel Denis Buret, maître menuisier, demeurant rue des Fossés-Saint-Germain-l'Auxerrois, s'engage à exécuter pour Josias de Soulas, sieur de Floridor, demeurant rue Montorgueil, Zacharie Jacob, sieur de Monfleury, Claude de Villiers, demeurant rue Saint-Sauveur, Pierre Hazart, François de Beauchatteau, et le sieur de La Barre, demeurant rue Françoise, représentant la troupe royale de l'hôtel de Bourgogne, différents mouvements et machines destinés à la représentation du Grand Astianax [dans un délai de trois mois et moyennant huit cents livres]., 19 juillet 1656 - 25 juillet 1656; MC/ET/IX/421
      À la suite: 1656, 25 juillet. Quittance de 800 livres par Denis Buret à Monfleury.
      Extrait du contenu:
      [Acte premier.
      Au premier acte de l'ouverture du theatre, la grande machine des dieux qui doibt descendre en terre dans la premiere rue à la premiere scene.
      Sceine seconde.
      La Discorde sortant sur le theastre avec deux Furies, l'une s'envolle dans les airs et l'autre s'abisme dans la terre.
      Acte second.
      Il fault une mer mouvante depuis l'obticque jusques au fond avec un petit vaisseau pour mettre cinq figures qui traversera le theastre à la derniere sene de l'acte second et à la seconde scene Paris et l'Amour devalleront à plomb et l'Amour s'envollera dans les cieux.
      Acte troisiesme.
      A la scene derniere Iphigenie est enlevée priant à genoux et Diane paroist dans la gloire.
      Acte quatriesme.
      Le fantosme levé de dessoubz le theatre et couvert d'une nue avec la machine de Junon qui traverse le theastre et la machine de Venus qui traverse le theastre de l'autre costé.
      Acte cinquiesme.
      Il faut un tombeau qui soit creux pour mettre ung petit garson et la grande machine des dieux pour la fin]x².
      Documents du Minutier central concernant l'histoire littéraire (1650-1700) [2295 actes], par Madeleine Jurgens et Marie-Antoinette Fleury, Paris, Presses universitaires de France, 1960, p. 84 (instrument de recherche imprimé dématérialisé dont la version intégrale est accessible en ligne par la rubrique 'Autres instruments de recherche', voir contexte dans le Plan d’orientation général - Notaires de Paris, guides thématiques du Minutier).
      Autres dépouillement(s):
      Cent ans de recherches sur Molière, sur sa famille et sur les comédiens de sa troupe, Paris, Archives nationales, 1963, p. 401, à la suite de la notice n° CLXVI.
      marché; quittance; Fossés-Saint-Germain-l'Auxerrois (rue des); Montorgueil (rue); Saint-Sauveur (rue); Française (rue); Bourgogne (hôtel de); Buret, Denis; Soulas, Josias de; Jacob, Zacharie; Villiers, Claude de; Hazart, Pierre; Beauchatteau, François de; La Barre (M. de); menuisier; acteur
    - Procuration donnée par Bonaventure Guyart, maître barbier-chirurgien, bourgeois de Paris, demeurant rue Saint-Martin, à Nicolas Charpentier, notaire royal à Château-Thierry, pour passer en son nom titre nouvel au profit du sieur de La Fontaine, d'une rente de 55 sols sur une maison sise à Château-Thierry, rue Saint-Jacques, appartenant au dit Guyart., 13 septembre 1656; MC/ET/IX/421
      Documents du Minutier central concernant l'histoire littéraire (1650-1700) [2295 actes], par Madeleine Jurgens et Marie-Antoinette Fleury, Paris, Presses universitaires de France, 1960, p. 210 (instrument de recherche imprimé dématérialisé dont la version intégrale est accessible en ligne par la rubrique 'Autres instruments de recherche', voir contexte dans le Plan d’orientation général - Notaires de Paris, guides thématiques du Minutier).
      procuration; Saint-Martin (rue); Château-Thierry (Aisne); La Fontaine, Jean de (1621-1695); Guyart, Bonaventure; Charpentier, Nicolas; chirurgien; notaire
    - Marché aux termes duquel François Francart, peintre ordinaire du Roi, demeurant rue Saint-Louis, et Etienne Cochin, peintre à Paris, demeurant rue des Carmes, s'engagent envers la troupe royale de l'hôtel de Bourgogne, représentée par Josias de Soulas, sieur de Floridor, Zacharie Jacob, sieur de Monfleury, Claude de Villiers, Pierre Hazart, François de Beauchatteau, le sieur de La Barre et Jeanne Auzout, à exécuter [et moyennant 1.000 livres] des ouvrages de peinture 'pour la décoration des machines des cinq changements de theastre de la commedie du Grand Astianax ou le Héros de la France'., 3 octobre 1656; MC/ET/IX/421
      [scavoir, la premiere decoration representant ung jardin depuis l'obticque jusques au bord du theastre et depuis l'obticque jusques au derriere du theastre une forme de peisages où sera une petite montaigne percée à jour pour y poser dessus une personne ou figure; la seconde decoration representant ung rocher avec une mer mouvante, la mer contenant depuis l'obticque jusques au fondz et, l'obticque se fermant, parestront des rochers et des trous en forme de cavernes; plus, ung temple depuis l'obticque jusques au bord du theastre, des chassis conformes pour le temple, ce qui sera pour la troisiesme decoration; plus, pour la quatriesme, sera faict un camp de tentes de guerres, scavoir depuis l'obticque jusques au bord du theastre de devant avec quelques formes d'arbres et de rochers pour accompagner lesdictes tentes; plus, et pour la cinquiesme decoration, sera faict une forme de ville enflamée de feu, accompagnée de toille d'aires qui seront necessaires ausdicts changemens et ladicte mer mouvante de rochers aux deux costez, et ce, suivant et conformement aux cinq desseins qui en ont esté pour cet effect dressez...].
      Cent ans de recherches sur Molière, sur sa famille et sur les comédiens de sa troupe, Paris, Archives nationales, 1963, p. 402, à la suite de la notice n° CLXVI.
      marché; Saint-Louis (rue); Carmes (rue des); Française (rue); Bourgogne (hôtel de); Francart, François; Cochin, Etienne; Soulas, Josias de; Jacob, Zacharie; Villiers, Claude de; Hazart, Pierre; Beauchatteau, François de; La Barre (M. de); Auzout, Jeanne (1625-1662); peintre; peintre; acteur
    - GUYOT (Antoine) peintre et Sculpteur § marché entre. .. et les Confrères de Sainte Barbe, pour la confection d'une statue représentant sainte Barbe tenant une palme à côté d'une tour, 23 octobre 1656; MC/ET/IX/421
      marché; Guyot, Antoine
    - SCULPTURE § marché entre Anthoine GUYOT peintre et sculpteur et les Confrères de Sainte Barbe, pour la confection d'une statué représentant sainte Barbe tenant une palme à côté d'une tour, 23 octobre 1656; MC/ET/IX/421
      marché
    - SCULPTEUR GUYOT (Antoine) § marché, 23 octobre 1656; MC/ET/IX/421
    - PEINTRE ET SCULPTEUR GUYOT (Antoine) § marché de sculpture, 23 octobre 1656; MC/ET/IX/421
    - DU TILLOIR (Jean) orfèvre § marché pour 2 chandeliers au bas desquels se trouvera une statuette de Sainte-Barbe, 14 novembre 1656; MC/ET/IX/421
      marché; Du Tilloir, Jean
    - ORFÈVRERIE § marché, entre Jean DU TILLOY A les confrères de Sainte-Barbe pour la confection de 2 chaudeliers au bas desquels se trouvera une statuette de la sainte, 14 novembre 1656; MC/ET/IX/421
      marché; Du Tilloy, Jean; orfèvre
    - ORFÈVRE DUTILLOIR Jean § marché, 14 novembre 1656; MC/ET/IX/421
      marché; Dutilloir, Jean
  - Minutes. 1657, MC/ET/IX/422
  - Minutes. 1658, MC/ET/IX/423
  - Minutes (actes imparfaits). 1659, MC/ET/IX/424
    (7 et 12 mars, 22 juillet et 1 septembre).
    acte imparfait
  - Minutes. 1660, MC/ET/IX/425
    - CAMPION (François) maître graveur en taille-douce, demeurant rue Bordelle au collège d'Estournay § Accord entre. .. à cause de Martine HERMONT, sa femme, et Jean RIGAULT, mari de Françoise HERMONT, au sujet de la succession de Philippes CHAMPDENOIS, veuve HERMONT, leur belle-mère., 11 janvier 1660; MC/ET/IX/425
      accord; Campion, François
    - GRAVEUR en TAILLE-DOUCE maître CAMPION (François) demeurant au Collège d'Estournay rue Bordelle. § Accord au sujet d'une succession., 11 janvier 1660; MC/ET/IX/425
    - DRAP D'OR, D'ARGENT et DE SOIE les jurés du métier de maîtres ouvriers en § Accord entre les. .. et les jurés de même vacation des faubourgs de Paris, au sujet de la réception des apprentis du dit métier., 18 janvier 1660; MC/ET/IX/425
      accord
    - COLBERT (Nicolas) Seigneur de Vendières, conseiller du roi en ses conseils d'Etat et privés, demeurant rue Grenier Saint-Lazare § Bail par Nicolas COLBERT à Pierre MESKY, maître menuisier, d'une maison rue Grenier Saint-Lazare, pour 3 ans et 700 livres de loyer, 21 janvier 1660; MC/ET/IX/425
      bail; Colbert, Nicolas
    - BOURDAS (Marin) peintre doreur demeurant rue Bourg l'abbé, travaillant dans l'enclos de la Trinité § Remise par. .. de la dernière année d'apprentissage de Nicolas VERGNIER, et alloué d'un au entre les mêmes, 21 juin 1660; MC/ET/IX/425
      contrat d'apprentissage; Bourdas, Marin
    - PEINTRE DOREUR BOURDAS (Marin) demeurant rue Bourg l'abbé § Transformation en alloué de la dernière de 4 années d'apprentissage de Nicolas VERGNIER., 21 juin 1660; MC/ET/IX/425
      Bourdas, Marin
    - LE PAULTRE (famille) § Inventaire après décès d'Adrien LE PAULTRE, auquel sont présents plusieurs membres de la famille LE PAULTRE, 23 septembre 1660; MC/ET/IX/425
      inventaire; Le Paultre, famille
    - LE PAULTRE (Antoine) architecte et Ingénieur des bâtiments de MONSIEUR, et contrôleur général de ses bâtiments. § Inventaire après décès de Adrian LE PAULTRE, maître serrurier à Paris, en présence de .. et de Jean, Jean le jeune et Sébastien LE PAULTRE, ses autres frères -, 23 septembre 1660; MC/ET/IX/425; 6 folios
      inventaire; Le Paultre, Antoine
    - ARCHITECTE, Ingénieur des bâtiments de Monsieur et contrôleur général de ses bâtiments - LE PAULTRE (Antoine) § Inventaire après décès de son frère Adrien, maître serrurier, 23 septembre 1660; MC/ET/IX/425; 10 fol.
    - HURLOT (Laurent) maître peintre demeurant rue Saint-Martin § Désistement par... d'un procès intenté à Robert LOUIS, loueur de Carrosses, à la suite de l'accident arrivé à Laurent HURLOT, âgé de 8 ans, fils de. .., 29 décembre 1660; MC/ET/IX/425
      Hurlot, Laurent
    - PEINTRE maître HURLOT (Laurent) demeurant rue Saint-Martin § Désistement de procès., 29 décembre 1660; MC/ET/IX/425
  - Minutes. 1661, MC/ET/IX/426
  - Minutes. 1662, MC/ET/IX/427
    Dont actes imparfaits (10 et 12 août).
  - Minutes. 1663, MC/ET/IX/428
    Dont un acte imparfait du 22 avril.
  - Minutes. 1664, MC/ET/IX/429
    Dont deux actes imparfaits du 10 février.
    - Association entre Charles Bouquet, maître joueur d'instruments, demeurant rue Saint-Martin, paroisse Saint-Médéric, Jean Coustelet et Claude Coustelet, maîtres joueurs d'instruments, demeurant rue des Fontaines, paroisse Saint-Nicolas-des-Champs, et Guillaume Melquay, maître joueur d'instruments, demeurant rue Saint-Denis, paroisse Saint-Nicolas-des-Champs, pour jouer aux assemblées, festins, noces....pendant 3 ans.-Association de Pierre Sanson (25 juin),maître joueur d'instruments, demeurant rue Saint-Denis, paroisse Saint-Nicolas-des-Champs, Jacques Blanchet (26 juillet), maître joueur d'instruments, demeurant rue Neuves, proche la porte Montmartre, paroisse Saint-Eustache, et Louis Leroux (2 octobre), maître joueur d'instruments, demeurant rue des Vertus, paroisse Saint-Nicolas., 23 mai 1664; MC/ET/IX/429
      Musique XVIIe siècle [2407 actes], par Madeleine Jurgens et le personnel du Minutier, 1954-1996 ( fichier papier entièrement dématérialisé; voir contexte dans le Plan d’orientation général - Notaires de Paris, guides thématiques du Minutier).
      Date de révision: 2011
      acte de société; Saint-Martin (rue); Saint-Merri (paroisse); Fontaines (rue des); Saint-Nicolas-des-Champs (paroisse); Saint-Denis (rue); Neuve (rue); Montmartre (porte); Saint-Eustache (paroisse); Vertus (rue des); musicien
  - Minutes. 1665, MC/ET/IX/430
    Dont actes imparfaits (22 janvier, 24 septembre et 1 décembre).
    - TOURNEUR EN BOIS ordinaire du roi, TRIBERT (Etienne), demeurant rue Grenier Saint-Lazare § Bail par... à Charles NOËL, d'une maison rue Renault Lefebvre, pour 4 ans et un loyer de 400 livres., 9 janvier 1665; MC/ET/IX/430
      bail; Tribert, Etienne; Noël, Charles
    - DRAPS d'OR, d'ARGENT et de SOIE maîtres ouvriers en § Accords entre les marchands et les. .., tant de la Grande Navette que de la Petite Navette et les maîtres Tissutiers-rubanniers, pour oeuvres au mieux des intérêts de leur communauté., 12 janvier 1665; MC/ET/IX/430
    - POTIER d'ETAIN maître HERAULT (René) demeurant rue du Huleu § Désistement de procès pour injures, proférées à son encontre., 18 janvier 1665; MC/ET/IX/430
      Herault, René
    - TORTEBAT (François) peintre ordinaire du roi, demeurant rue Neuve Sainte-Catherine § Constitution par. .. et par Françoise VOÜET sa femme, de 50 livres de rente au Principal de 1000 livres, à Marie de NAMEUR, veuve de Pierre Leonard BERTRAND., 14 février 1665; MC/ET/IX/430
      constitution de rente; Tortebat, François
    - PEINTRE ordinaire du roi TORTEBAT (François) demeurant rue Neuve Sainte Catherine et Françoise VOÜET, sa femme § Constitution de rente., 14 février 1665; MC/ET/IX/430
      constitution de rente; Tortebat, François; peintre
    - CHIRURGIEN juré (Maître) GUYART (Bonnaventure) demeurant rue Saint-Martin § Accord entre ledit GUYART et Etienne THORAILLE, pour une opération à faire à Sens, et soigner un malade de 'l'étranglement de l'intestin' moyennant la somme de 350 livres, plus les dépenses de voyage et entretien, 20 juillet 1665; MC/ET/IX/430
      accord; Guyart, Bonaventure
    - VANNIER ordinaire de la maison du roi SÉMISMANS (Corneille) § Mariage de Chrétien SEMISMANS, maître vannier quincaillier, son fils, avec Jeanne ADAM, fille de Louis ADAM, maître potier de terre., 15 novembre 1665; MC/ET/IX/430
      contrat de mariage; Sémismans, Corneille
  - Minutes. 1666, janvier - 1666, juin, janvier 1666 - juin 1666; MC/ET/IX/431
  - Minutes. 1666, juillet - 1666, décembre, juillet 1666 - décembre 1666; MC/ET/IX/432
  - Minutes. 1667, janvier - 1667, 7 juillet, janvier 1667 - 7 juillet 1667; MC/ET/IX/433
- Répertoire(s) de Pierre VASSETZ, 10 novembre 1631 - 7 juillet 1667; MC/RE/IX/1 - MC/RE/IX/3
  - Répertoire. 1631, 10 novembre - 1666, décembre, 10 novembre 1631 - décembre 1666; MC/RE/IX/1
    Répertoire des notaires Martin Tabouret (10 novembre 1631-12 janvier 1635), Pierre Vassetz (août 1649 à décembre 1666).
    Informations concernant le classement et la cotation:
    Le niveau inférieur de description, quand il existe, correspond aux mentions d'actes contenues dans le répertoire. Parmi celles-ci, certaines peuvent y être décrites, de manière plus ou moins détaillée. Pour consulter l'acte proprement dit, il convient de rechercher la cote au niveau des articles (registre ou liasse) des minutes du notaire (cote de type 'MC/ET').
    - VIAU (Estienne..) § Brevet au autre acte à Blaise de Guerry, septembre 1654
      MC/RE/IX/1
      Informations concernant le classement et la cotation du document:
      Attention: la cote de répertoire (de type 'MC/RE') ne permet pas de consulter la minute de l'acte. ll convient de rechercher la cote de la minute (de type 'MC/ET') au niveau des articles (registre ou liasse) de minutes du notaire.
      L'accès aux images numérisées des pages du répertoire se fait au niveau de description supérieur (' Répertoire du notaire '), rubrique ' Consulter les archives numérisées associées'.
      Viau, Estienne..
  - Répertoire. 1649, 21 août - 1667, 7 juillet, 21 août 1649 - 7 juillet 1667; MC/RE/IX/3